臺灣臺北地方法院民事裁定　　　　　　　100年度司字第196號
聲　請　人　財政部臺北市國稅局
法定代理人　陳金鑑
上列聲請人聲請選派清算人事件，本院裁定如下：
    主  文
選派洪靜慧（住臺北市○○區○○路二五五巷十九弄三十號，身
份證統一編號：Ｚ000000000）為總統證券投資顧問股
份有限公司之清算人。
聲請程序費用新臺幣壹仟元由總統證券投資顧問股份有限公司負
擔。
    理  由
一、按解散之公司除因合併、分割或破產而解散外，應行清算；
    又股份有限公司無董事可為清算人，亦無章程所定或股東會
    選任或公司法規定之清算人時，法院得因利害關係人之聲請
    ，選派清算人；清算人缺額或有增加人數之必要時，由法院
    選派之，公司法第24條、第322條、第337條第2項分別定有
    明文。
二、本件聲請意旨略以：址設臺北市○○區○○路2段71號7樓之
    3之相對人總統證券投資顧問股份有限公司（下稱總統投顧
    公司），經臺北市政府以民國94年4月28日府建商字第09407
    836310號函准予解算登記在案，而總統投顧公司尚滯欠聲請
    人稅捐、罰鍰共計新臺幣（下同）29,405,574元，惟相對人
    公司之董事有三人，董事長陳孟堂業經主管機關撤銷董事長
    登記；董事陳仁基經本院97年度訴字第4696號民事判決確認
    陳仁基與總統投顧公司間之董事委任關係自93年12月6日起
    不存在；董事陳候光並未同意擔任總統投顧公司董事，第三
    人張世傑冒用陳候光名義將之登記為總統投顧公司董事之事
    實亦經本院98年度訴字第900號刑事判決、臺灣高等法院99
    年度上訴字第2164號刑事判決確定，總統投顧公司已無董事
    可為清算人，致總統投顧公司滯欠之稅捐、罰鍰無法徵收，
    為此，爰聲請本院選派總統投顧公司之清算人等語。
三、經查，總統投顧公司登記之董事長為陳孟堂，董事為陳仁基
    、陳侯光，監察人為洪靜慧，該公司於94年4月25日經股東
    會決議解散，並選任鄧素蘭為清算人，且向主管機關臺北市
    政府申請解散登記，經臺北市政府以94年4月28日府建商字
    第09407836310號函准予解算登記之事實，有該公司變更登
    記事項卡在卷可稽，復經本院調閱總統投顧公司公司登記案
    卷查明無訛，是依公司法第24條規定，應即行清算。惟鄧素
    蘭主張係遭偽造為前述清算人之事實，業經本院95年度北簡
    字第22187號判決認定在案，有該判決及其確定證明附卷可
    憑，是總統投顧公司並無選任清算人；又董事長陳孟堂、董
    事陳侯光遭冒名擔任總統投顧公司董事長、董事之情，有臺
    灣臺北方法院檢察署檢察官95年度偵字第第6207號不起訴處
    分書、臺北市政府於96年8月31日府建商字第09633269000號
    函、本院98年度訴字第900號刑事判決、臺灣高等法院99年
    度上訴字第2164號刑事判決及確定證明在卷可考；董事陳仁
    基經本院97年度訴字第4696號民事判決確認陳仁基與總統投
    顧公司間之董事委任關係自93年12月6日起不存在之事實，
    亦有該民事判決及確定證明附卷為佐，因此，總統投顧公司
    已無董事可為清算人。再者，總統投顧公司章程亦無訂定清
    算人，復無公司法規定之清算人之情，此有總統投顧公司之
    章程等在卷可證。另總統投顧公司至100年6月2日止滯欠繳
    稅捐、罰鍰共29,405,574元，亦據聲請人提出欠稅總歸戶查
    詢情形表為佐，是聲請人聲請選派總統投顧公司之清算人，
    洵屬有據。而經本院調閱總統投顧公司之變更登記事項卡及
    公司登記案等資料，總統投顧公司之監察人洪靜慧持有股數
    150,000股，係除董事長外，持有股數最多者，較一般人更
    知悉總統投顧公司之營業、財產與財務狀況，因此，為便於
    處理總統投顧公司之清算事務，且避免選任非總統投顧公司
    人員擔任清算人衍生較多清算費用之虞，茲選派監察人洪靜
    慧擔任相對人公司之清算人應屬適當。
四、依非訟事件法第24條第1項、第175條第3項，裁定如主文。
中    華    民    國   100    年    7     月    29    日
                  民事第五庭    法  官  賴秀蘭
以上正本係照原本作成
本裁定不得聲明不服
中    華    民    國   100    年    7     月    29    日
                                書記官  李佩芳